【裁判字號】    90,上訴,1600
【裁判日期】    901127
【裁判案由】    違反毒品危害防制條例
【裁判全文】
臺灣高等法院高雄分院刑事判決          九十年度上訴字第一六號
    上  訴  人
    即  被  告  甲○○
右上訴人因違反毒品危害防制條例案件，不服臺灣高雄地方法院九十年度訴字第一０
０六號中華民國九十年七月卅一日第一審判決（起訴案號：臺灣高雄地方法院檢察署
八十九年度偵字第一四一七一號、九十年度偵字第五五號），提起上訴，本院判決如
左：
      主      文
原判決撤銷。
甲○○連續轉讓第二級毒品，累犯，處有期徒刑壹年。
安非他命拾小包（驗後毛重拾柒點陸公克）、殘留安非他命之吸食器壹組、玻璃球管
陸支，均沒收銷燬之。
      事      實
一、甲○○於民國（下同）八十七年間，因犯麻醉藥品管理條例之罪，經台灣高雄地
    方法院判處有期徒刑三月，於八十七年六月廿五日執行完畢，仍不思悔改，復基
    於概括犯意，自八十九年六月間某日（該月廿三日前之某日）起至同年十二月十
    八日止（八十九年六月廿四日起至同年九月廿一日止除外），連續在高雄縣林園
    鄉○○路八之十八號住處，無償轉讓第二級毒品安非他命與黃英蘭（另案偵辦）
    施用多次，又於八十九年六月十九日起至同年月廿三日止在同上住處，無償轉讓
    第二級毒品安非他命與黃千蕙（另案偵辦）施用多次。嗣於八十九年六月廿三日
    十七時卅分許，在上址住處為警查獲，並扣得甲○○所有之第一級毒品海洛因一
    包（淨重０．０七公克）、安非他命十小包（驗前毛重十七．七公克、驗後毛重
    十七．六公克）、殘留安非他命之吸食器一組及玻璃球管六支。
二、案由高雄縣警察局鳳山分局及高雄港務警察所移送台灣高雄地方法院檢察署檢察
    官偵查起訴。
      理      由
一、訊據上訴人即被告甲○○否認有轉讓安非他命犯行，辯稱：查獲之毒品及吸食器
    等物是伊所有，但並無提供給黃英蘭、黃千蕙施用安非他命昂貴，不可能免費提
    供，是她們自己在桌上拿去吸用云云。
二、惟查，
    (一)前開被告無償提供安非他命給黃英蘭、黃千蕙施用多次等事實，已據被告於警
      訊時供承不諱，核與證人黃英蘭、黃千蕙於警訊時及檢察官偵查中之供述相符
      。證人黃英蘭平常替被告打掃及幫忙清洗被告在夜市所販賣之雞肉，而證人黃
      芊蕙則係與夫吵架，心情不好，而在被告住處，由被告免費提供安非他命給其
      二人吸食等情，分據證人黃英蘭、黃千蘭證述綦詳。且被告於八十九年六月廿
      三日為警查獲時，係與黃英蘭在其住處二樓臥室內施用安非他命，為被告所供
      明。是被告之上開自白與事實相符。
    (二)證人黃英蘭、黃千蕙於原審雖均證稱被告將安非他命放在桌上，伊等自己拿來
      吸食，被告不知情云云。惟被告陳明安非他命價格昂貴，豈有經常放置桌上，
      任憑證人等隨意取用多次之理。證人黃英蘭於警訊時否認有與被告一同購買安
      非他命，而於偵查中又改稱與被告一人出五千元向一不知姓名之人購買安非他
      命，前後不一致，亦難採信。證人黃英蘭、黃千蕙此部分證言，無非護被告
      之詞，尚難為被告有利之認定。
    (三)扣案之白色晶體十小包、吸食器一組及玻璃球管六支，經送高雄醫學大學附設
      中和紀念醫院檢驗結果，白色晶體為安非他命、玻璃球管殘留安非他命，此有
      該醫院九十年七月十日第九００七－一三、九００七－一四、九００七－一五
      號檢驗報告單三紙附卷可稽。
    (四)綜上所，本案事證已臻明確，被告所辯，顯係卸責之詞，殊無足採，其犯行
      洵堪認定。
三、查安非他命係毒品危害防制條例第二條第二項第二款規定之第二級毒品，被告轉
    讓第二級毒品安非他命，核其所為，係犯毒品危害防制條例第八條第二項之轉讓
    第二級毒品罪。其先後多次犯行，時間緊接，犯同一之罪品，顯係基於概括犯意
    反覆為之，應依連續犯規定以一罪論，並加重其刑。又被告於八十七年間，犯麻
    醉藥品管理條例之罪，經台灣高雄地方法院判處有期徒刑三月，於八十七年六月
    廿五日執行完畢，有台灣高等法院被告全國前案紀錄表附卷可憑，茲於執行完畢
    後五年內再犯有期徒刑之轉讓第二級毒品罪，應依累犯規定加重其刑，並遞加之
    。
四、原審論處被告罪刑，固無不合，惟被告轉讓毒品之次數為二次以上，原判決認定
    轉讓多次，理由欄說明先後二次犯行，尚有未洽，又警方於八十九年十二月十八
    日查獲黃英蘭持有被告轉讓之安非他命一包，已離被告之持有，自應於黃英蘭違
    反毒品危害防制條例案由宣告沒收，乃於本案宣告沒收，亦有未合。被告上訴意
    旨執前詞指摘原判決不當，雖無理由，但原判決既有可議，自應予撤銷改判。爰
    審酌被告為警查獲轉讓安非他命後，又再次轉讓安非他命與他人施用，未見悔改
    之意，及其無償轉讓後坦承犯行於前，又否認於後之態度等一切情狀，仍如原審
    量處如主文所示之刑。扣案之安非他命十包，驗後毛重十七、六公克，係屬第二
    級毒品，而殘留安非他命之吸食器一組及玻璃球管六支，其安非他命不能完全剝
    離，整體視為毒品；均依法宣告沒收銷燬之。
據上論斷，應依刑事訴訟法第三百六十九條第一項前段、第三百六十四條、第二百九
十九條第一項前段、毒品危害防制條例第八條第二項、第十八條第一項前段、刑法第
十一條前段、第五十六條、第四十七條，判決如主文。
本案經檢察官陳新慶到庭執行職務。
中    華    民    國      九十      年      十一      月     二十七     日
                              臺灣高等法院高雄分院刑事第五庭
                                  審判長法官  吳水木
                                        法官  趙文淵
                                        法官  洪慶鐘
右正本證明與原本無異。
如不服本判決，應於判決送達後十日內向本院提出上訴狀，其未述理由者並應於提
出上訴狀後十日內向本院補提理由書（應附繕本)。
                                      書記官  陳金卿
中    華    民    國      九十      年      十一      月     二十八     日
附錄：本判決論罪科刑法條：
毒品危害防制條例第八條第二項
轉讓第二級毒品者，處六月以上五年以下有期徒刑，得併科新臺幣七十萬元以下罰金
。
                                                                  Ａ


司法院資訊處製作；財團法人民間司法改革基金會備份。
